臺灣臺南地方法院臺南簡易庭民事判決
110年度南簡字第812號
原      告  A(年籍詳卷)
            B(年籍詳卷)
兼上列二人
法定代理人  甲(即A、B之母親，年籍詳卷)
被      告  乙(即A、B之父親，年籍詳卷)
上列當事人間請求損害賠償事件，經本院於民國110年9月8日言
詞辯論終結，判決如下：
    主      文
原告之訴及假執行之聲請均駁回。 
訴訟費用由原告負擔。
    事實及理由
一、原告3人起訴主張被告有下列侵害原告3人之人身自由安全權
    利、居家安寧權利、正常行使生活上免於受困擾權利、依家
    庭暴力防制法受保護避免再受危害權利之行為，爰依侵權行
    為損害賠償之法律關係，請求被告賠償A、B、甲各新臺幣(
    下同)10萬元，並均自起訴狀繕本送達翌日起至清償日止，
    按年息百分之5計算之利息；願供擔保請准宣告假執行(見簡
    字卷第27至39頁)：
　㈠被告跟追原告3人，侵害原告3人之人身自由安全權利：
　⒈民國109年6月8日，甲開車搭載A、B外出購買文具，被告騎機
    車跟追原告3人，且違反交通法規將機車行駛在禁行機慢車
    之内側快車道，並騎機車緊貼在原告3人所駕駛、搭乘之自
    小客車旁，嚴重危害原告3人及用路人的人身安全。
　⒉109年5月9日，在住家地下室停車場，被告騎在機車上，蓄意
    一再以機車車頭面對正在走路的甲，使甲心生畏懼害怕，恐
    懼被告隨時會騎機車朝甲衝撞過來，致甲心生壓力及恐懼不
    安。
　⒊108年9月18日，原告3人外出購買奇異筆，被告騎機車跟追原
    告3人。
　⒋109年1月5日，原告3人外出購買早餐，被告駕駛自小客車跟
    追原告3人。
　⒌109年4月17日，原告3人外出購買晚餐，被告騎機車跟追原告
    3人。
　⒍109年6月19日，原告3人外出購買日常用品，被告騎機車跟追
    原告3人。
　⒎109年6月20日，原告3人外出購買晚餐，被告騎機車跟追原告
    3人。
　㈡被告長期於住家内蓄意對原告3人日常生活錄影、照相，經原
    告3人制止仍不改善，並屢次於清晨拍打住家大門製造巨大
    聲響，侵害原告3人居家安寧權利：
　⒈109年2月25日、109年4月7日、109年4月16日、109年5月15日
    、109年5月21日、109年5月23日、109年5月24日、109年5月
    27日、109年6月4日、109年7月20日，在原告3人住家，被告
    對原告3人日常生活錄影照相，A、B痛苦大喊「媽媽，爸爸
    在錄影」、「好煩哦」。
　⒉108年4月5日、108年4月10日、108年4月11日、108年4月17日
    、108年12月19日、108年11月28日、109年2月18日，在原告
    3人住家，被告對原告3人日常生活錄影照相，造成原告3人
    極度恐懼痛苦不安。
　⒊108年12月9日、108年12月22日、108年12月31日、109年1月4
    日、109年1月5日，被告在甲娘家，蓄意對甲母錄影、照相
    ，並對甲娘家住宅内部錄影、照相，蓄意侵擾甲娘家親人住
    家安全及居家安寧。
　⒋107年12月4日、107年12月6日、107年12月7日、107年12月11
    日、107年12月14日、107年12月18日、107年12月19日、107
    年12月28日、108年1月2日、108年1月8日，被告在原告3人
    住家對甲錄影，並對正在睡覺的A、B錄影。
　⒌108年4月17日、108年4月23日，被告在清晨6時蓄意假裝開啟
    不了住家大門，大聲拍打住家大門製造巨大聲響，使原告3
    人一大早就被吵醒，無法休息，痛苦不堪。
　㈢被告屢次蓄意在公共場所，對原告3人咆哮大喊不堪言語，刻
    意引人側目，侵害原告3人正常行使生活上免於受困擾的權
    利：
　⒈109年10月21日、109年10月22日，在A、B學校大門，眾多學
    童及家長駐足時，被告蓄意對原告3人大喊「甲要找到有人
    愛你」、「叫你媽媽要找到有人愛她」，刻意引人側目，引
    起原告3人心理痛苦及不安。
　⒉109年10月28日、109年10月29日，在原告3人住家1樓大廳，
    眾多住戶聚集時，蓄意對原告3人大喊「甲要找到有人愛你
    」、「叫你媽媽要找到有人愛她」，刻意引人側目，引起原
    告3人心理痛苦及不安。
　⒊108年9月18日、108年10月3日，在原告3人外出用早餐時，在
    早餐店内眾多客人用餐時，蓄意在店裡對原告3人大喊「什
    麼時候出來的，沒有講」刻意引人側目，引起原告3人心理
    痛苦及不安。
　㈣被告在家中，一再無視保護令，蓄意以言語羞辱、諷刺、鄙
    視原告3人，侵害原告3人居家安寧權利、正常行使生活上免
    於受困擾的權利：
　⒈106年2月21，在原告3人住家，被告在A、B面前對甲說「你瘋
    成這個樣子」、「你沒有未來，我還有未來」、「我跟你這
    輩子不可能了，你認清事實」、「你知不知道你很可憐」、
    「你爸知道你這麼可憐嗎」、「我不愛你，請你認清事實」
    ，並對A、B說「媽媽有問題」。
　⒉106年9月28日，在原告3人住家，被告在A、B面前對甲說「我
    這輩子都不想看到你」。
　⒊108年10月5日，在原告3人住家，被告在A、B面前對甲說「我
    都已經要離開你了」。
　⒋109年1月6日，在原告3人住家，被告A、B在面前對甲說「有
    的人到老就只有空氣陪著他而已好可憐，有的人就是最喜歡
    的人不愛他這樣子，蠻可憐」。
　⒌109年7月8日，在原告3人住家，被告在A、B面前對甲說「你
    可以離婚回去，你自己巴著不放」。
　⒍109年7月19日，在原告3人住家，被告在A、B面前對甲說「人
    家如果不喜歡你，就不要纏著人家啦」。
　⒎109年8月10日，在原告3人住家，被告在A、B面前對甲說「你
    媽媽又不跟爸爸離婚，你知不知道媽媽為什麼不跟爸爸離婚
    」。
　⒏109年8月25日，在原告3人住家，被告在A、B面前說「你媽媽
    不是一個正常的媽媽」。
　⒐109年8月31日，在原告3人住家大樓樓梯裡，被告在A、B面前
    對甲說「你有格調一點、沒品」。
　⒑109年9月1日，在原告3人住家，被告在A、B面前對甲說「好
    可憐，我只是不愛你而已，甲」。
　⒒109年9月15日，在原告3人住家，被告在A、B面前說「爸爸好
    期待離婚哦」、「我期待跟你媽媽完全當不認識的人」。
　⒓109年9月19日，在原告3人住家，被告在A、B面前對甲說「甲
    ，你要不要臉，你真的很差勁」。
　⒔109年9月26日，在原告3人住家，被告在A、B面前說「我當初
    娶媽媽娶錯了，爸爸當初不要跟媽媽結婚的」、「爸爸要跟
    你媽媽離婚，你媽媽就是賴著不走」。
　⒕109年9月27日，在原告3人住家，被告在A、B面前對甲說「我
    只沒有在關心你而已」、「你有什麼好關心的」。
　⒖109年10月10日，在原告3人住家，被告在A、B面前對甲說「
    甲，我很討厭你」。
　㈤被告以下行為，侵害原告3人居家安寧權利、正常行使生活上
    免於受困擾的權利：
　⒈109年9月15日，在原告3人住家，被告坐在沙發上持續咆哮稱
    A不讓他坐沙發，要去告訴老師，造成A情緒痛苦不安。
　⒉109年6月15日，在原告3人住家，被告寸步不離緊跟A，造成A
    痛苦大喊「不要跟著我啦」。
　⒊108年11月27日、108年11月28日、109年6月10日，在原告3人
    住家，被告蓄意推擠門，不讓A、B鎖門洗澡，造成A情緒痛
    苦不安。
　⒋108年10月17日、108年10月22日、108年10月28日、109年6月
    23日，在原告3人住家，A、B上廁所鎖門，被告在廁所門外
    質疑為何鎖門、為何鎖這麼久，導致A、B上廁所都要用衝的
    進去後緊鎖上門，深怕被告又跟上推擠門，造成A、B情緒痛
    苦不安。
　⒌109年6月11日，在原告3人住家，A說被告不讓他上廁所關門
    。
　⒍108年11月27日，在原告3人住家，A、B說被告曾在他們洗澡
    換衣服時，把已上鎖的門打開，造成A、B驚嚇，痛苦不安。
　⒎109年3月25日，在原告3人住家，被告趁A沒注意時，偷打A後
    腦勺致A嚎啕大哭，被告非但不承認歐打A，反先打電話舉報
    A對他家暴，稱A行為偏差，導致A情緒痛苦不安。
　⒏108年9月26日，在原告3人住家，被告對A說要叫A到學校輔導
    室接受輔導。
　⒐109年6月17日、109年6月22日、109年6月28日、109年6月29
    日，在原告3人住家，被告不讓A、B去外婆家玩，再於A、B
    因連續幾個假日都無法外出玩而情緒低落時，一再對A說「
    我會打給社工，然後你就被帶走」，造成A、B情緒痛苦不安
    。
二、被告則以下列情詞置辯，並聲明：原告之訴駁回：
　㈠被告於110年7月15日接到本案起訴狀繕本，當天即詢問A、B
    是否要告爸爸，A、B均表示對此案不知情且不會告爸爸，甲
    違反A、B意願，並將其捲入大人恩怨中，於法不合。
　㈡對甲所指稱跟追行為部分：
　⒈甲於婚姻關係存續中，多次逕自帶走A、B且未告知去處，曾
    經本院以108年度南簡字第296號、108年度簡上字第161號判
    決認甲侵害被告基於親子關係之身分法益。
　⒉被告確實是有騎機車跟著原告3人，但這是兩造日常生活的情
    形，因為甲不肯搭載被告，又不肯告知被告要帶小孩去哪裡
    ，被告為了要跟A、B相處，只能騎機車跟在後面，過程中並
    沒有任何危險行為，被告也未曾驅車去碰撞甲，雙方交通工
    具有極大的差距，被告怎麼可能用機車去撞自小客車。
　⒊依被告所提109年4月13日錄音譯文，可證甲從未告知要帶A、
    B前往何處，但又表示為何被告不跟去照顧A、B，如此前後
    矛盾的行為是設局陷害。
　㈢兩造家中未設電鈴，被告只能以拍門方式叫門，況甲錄製影
    片時顯然已清醒，卻故意不出聲，亦不幫被告開門，甲不說
    話不開門，然後手持手機錄影等被告入局被陷害。再者，A
    、B因甲刻意引導，對被告有誤解，A曾對被告摔東西，甲卻
    在旁觀看不制止、不安撫，只要被告拿手機，就說爸爸在錄
    影之類的話，實則是甲在家中裝設針孔攝影機，24小時拍攝
    被告，被告才是被監視的受害者，甲也因濫用親權之行為，
    曾經109年家親聲抗字第14號裁定停止部分親權行使，被告
    對A、B有適當懲戒權，被告係因A之不當行為而施以告誡，
    甲就見獵心喜祭出精神不法侵害、保護令的大旗來提告。又
    甲也曾在被告住處前大聲咆哮被告外遇等不堪字眼，被告曾
    提起保護令及損害賠償之訴，經本院以108年度家護字第101
    號駁回保護令之聲請，理由是縱甲音量較大，並說被告曾有
    外遇等情事，不得認甲對被告有不法侵害之行為；本院109
    年度南小字第11號亦駁回被告損害賠償之訴，理由是甲之言
    詞雖令被告感到不悦，然審酌上開言詞之具體情形，亦屬正
    常之情，難以據此認定甲刻意將上開言詞散布於眾之意思。
    而被告只是在學校門口稱甲要幸福等語，竟被本院家事庭以
    被告意圖整甲而遭核發保護令，令被告不服，實則被告僅是
    希望甲能放下以往去追求自己的幸福，被告與甲爭吵多年，
    時而爭吵，時而形同陌路，口角雙方都有，甲因感情問題導
    致行為乖張，被告選擇直白告知實際情況，係屬正常表達言
    論且未公開，何來精神損害？若是私下口頭爭執均可提告，
    被告亦可剪輯多年來甲之言論來提告。
三、得心證理由：
  ㈠按「家庭暴力：指家庭成員間實施身體、精神或經濟上之騷
    擾、控制、脅迫或其他不法侵害之行為。四、騷擾：指任何
    打擾、警告、嘲弄或辱罵他人之言語、動作或製造使人心生
    畏怖情境之行為」，家庭暴力防治法第2條第1、4款分別定
    有明文。又家庭暴力防治法之立法精神在於保護處於家庭暴
    力危險中之被害人免受家庭暴力行為之傷害，故保護令是否
    核發之斟酌重點，在於法院審理時曾實施家庭暴力行為之加
    害人是否有對於被害人實施家庭暴力之危險中，如果被害人
    於「審理時」確實處於受暴之危險，而被害人也確實感受暴
    力之精神威脅時，該被害人即家庭暴力防治法第2條第1項所
    稱受身體或精神上不法侵害之被害人，法院即可斟酌核發保
    護令以保護被害人（最高法院91年度台抗字第505號裁定參
    照）。是以家庭暴力防治法之設計，係法律對於家庭暴力之
    被害人，在有受到加害人虐待或威嚇之危險時，用以禁止加
    害人為進一步實施虐待行為之救濟程序與制度，得核發保護
    令之家庭暴力範疇顯然較民法第195條第1項所規定之：「不
    法侵害他人之身體、健康、名譽、自由、信用、隱私、貞操
    ，或不法侵害其他人格法益而『情節重大』者」為寬，是
　　本件仍應審視被告所為是否符合侵權行為之構成要件，不得
    僅憑原告3人曾聲請保護令獲准，即謂被告所為該當侵權行
    為構成要件，核先敘明。
　㈡又當事人主張有利於己之事實者，就其事實有舉證之責任，
    民事訴訟法第277條第1項定有明文。再民事訴訟如係由原告
    主張權利者，應先由原告負舉證之責，若原告先不能舉證，
    以證實自己主張之事實為真實，則被告就其抗辯事實即令不
    能舉證，或其所舉證據尚有疵累，亦應駁回原告之請求（最
    高法院17年上字第917號判例意旨參照）。經查：
　⒈甲、被告於98年9月28日結婚，婚後共居於臺南市東區崇明路
    (下稱崇明路住處)，其等子女A、B分別於100、102間出生，
    嗣於109年11月9日經判決離婚確定，且於109年11月18日為
    離婚登記等節，有兩造戶籍資料可稽。又被告自稱伊於106
    年7、8月間搬至臺南市東區東寧路，但只有睡覺時才回東寧
    路，其他時間都在崇明路住處陪A、B等語；甲則稱被告與原
    告3人同住於崇明路住處，直至離婚訴訟判決確定，被告才
    搬離崇明路住處等語(見簡字卷第362至363頁)，顯見兩造於
    被告與甲之離婚判決確定前，日常生活均在崇明路住處。
　⒉本件經本院勘驗甲提出之109年6月8日行車記錄器光碟顯示：
    109年6月8日19點31許，甲駕駛自小客車駛離崇明路住處地
    下室停車場，被告騎機車跟隨在自小客車右後方，該自小客
    車在19點40分左右駛入全聯賣場停車場，被告亦將機車停在
    停車場前，該自小客車在20點23分左右離開全聯，被告亦騎
    機車跟隨在自小客車右後方，該自小客車在20點32分左右駛
    回崇明路住處地下室停車場，被告亦騎機車進入地下室停車
    場，畫面顯示被告騎機車一路跟在甲駕駛之自小客車右後方
    ，車速與自小客車維持一定距離，偶爾會見被告騎在快車道
    或自小客車旁(見簡字卷第363頁）；經本院分別勘驗甲及被
    告提出之109年5月9日錄影光碟顯示：兩造（4人）在6點30
    分許，一起搭電梯到崇明路住處地下室停車場，原告3人在6
    點31分許進入自小客車後，甲旋即下車，此時，被告機車車
    頭開大燈朝著自小客車駕駛座車門，甲下車後往被告機車方
    向走，再往地下室出入口前進，被告騎在機車上跟在甲後方
    並停車，嗣甲又從地下室入口出來，被告又用腳滑行機車並
    停車（見簡字卷第364至365頁）。依上開109年6月8日錄影
    內容，被告騎機車跟隨在原告3人搭乘之自小客車右後方一
    定距離處，偶因車流關係騎到快車道或自小客車旁之情，尚
    難認定被告有原告3人所主張之惡意緊貼、跟追之情；而依1
    09年5月9日錄影內容，兩造於清晨一起搭電梯至地下室停車
    場，原告3人旋即上自小客車，被告亦騎上機車，但甲旋即
    下車，甲下車後先往被告機車方向走，再往地下室出入口前
    進之情節，若甲因被告以機車車頭朝向甲，並恐懼被告會騎
    機車衝撞甲，依一般經驗，甲應會遠離被告機車之方向，是
    原告3人此部分主張亦難憑採。另原告3人所提截圖，亦無法
    認定被告有騎機車惡意緊貼、跟追之情。
  ⒊再者，甲、被告經判決離婚確定前，對未成年子女A、B之權
    利義務應共同行使或負擔，惟兩造間有多起保護令、損害賠
    償訴訟事件，且被告曾因甲自107年9月間開始，每星期五晚
    上會將A、B帶至娘家，但拒絕向被告透露娘家住址，到星期
    一才將A、B帶回崇明路住處乙情，而對甲起訴主張侵害親權
    等節，有兩造所提各該裁判附卷可稽；又兩造雖以崇明路住
    處為日常生活空間，但甲於崇明路住處裝設監視器，於自小
    客車前、後方裝設行車紀錄器、錄影設備，被告則隨身攜帶
    錄影設備乙節，為其等所是認(見簡字卷第364至365頁)；另
    甲知悉被告會騎機車跟隨在原告3人搭乘之自小客車後方乙
    情，亦有兩造109年4月13日錄音譯文：……被告：A，你去哪
    裡?A：買鞋。……被告：還沒吃喔，去哪裡買(鞋)？……A：世
    界上某個地方。被告：蛤，哪裡?B：世界上某個地方。……甲
    ：你不是每天都跟的嗎，為什麼你今天不知道我們去哪裡?…
    …(見簡字卷第229至232頁，第369頁)可證，顯見兩造共居一
    處，但習於自我保護，互不信任，且多以直接之言詞表達個
    人意見、感受，溝通情況不佳，爰審酌兩造生活互動模式，
    尚難認原告3人本件所指之被告行為該當「不法」之侵權行
    為。
四、綜上，原告3人依侵權行為損害賠償之法律關係請求被告賠
    償A、B、甲各10萬元，並自起訴狀繕本送達翌日起至清償日
    止，按年息百分之5計算之利息，為無理由，應予駁回。
五、本件事證已臻明確，兩造其餘攻擊防禦方法與本判決之結果
    不生影響，爰不另為贅論，附此敘明。
六、訴訟費用負擔之依據：民事訴訟法第78條。 
中　　華　　民　　國　　110 　年　　10 　　月　　8　　日
                  臺灣臺南地方法院臺南簡易庭
　　　　　　　　　             法    官　王淑惠
以上正本係照原本作成。
如對本判決上訴，須於判決送達後20日內向本院提出上訴狀。
如委任律師提起上訴者，應一併繳納上訴審裁判費。
中　　華　　民　　國　　110 　年　　10 　　月　　8　　日
                               書 記 官  洪凌婷